# 资产支出怎么理解

提问人：失落非主流吧 时间：2013-04-15 19:02:56
回复 山野孤鹜 的帖子
非带息债务偿付前不需要承担利息，也没有占用借款资金，也就是没有对借款付出任何代价，因此不得将借款费用资本化。如果是这个理由而不将其归属于资产支出的理由的话，那么支付的现金，如果是自有现金，也不用承担利息，转移的非现金资产也不用承担利息，那为什么这两个就划入了资产支出呢？
我的理解是，借款费用资本化是要同时满足三个条件： 1 ，资产支出已经发生 2 ，借款费用已经发生 3 ，为使资产达到、、、、已经开始。资产支出只是其中的一个条件，并且是资产支出中的带息债务这一项才属于借款费用资本化讨论的范畴，其他的自有资产支出（现金或物资）尽管是资产支出，和但借款费用资本化没有关系。所以我从这个思路理解，尽管非带息债务不存在费用资本化的问题，但是同自有资产一样，是企业用于资产的构建和生产而支出的，也属于资产支出的范畴。不知道我的思路在哪里出了问题，希望多多指教？ 难道只有承担了利息的资产支出即属于借款费用资本化讨论范围的支出才可以列入资产支出，那自有的现金支付和自有的非现金资产转移又怎么解释呢 写的比较杂，恳请指正，谢谢

回答人：chenyiwei
不带息债务与支付现金和转移非现金资产的差别在于：是否发生了实实在在的经济资源流出；与带息债务的区别在于其自身是否发生借款费用。

提问人：失落非主流吧 时间：2013-04-15 21:22:59
陈老师，是不是这样理解的：现金和非现金资产是自己本身拥有的，支付现金和转移非现金资产是自己本身经济资源的流出。 支出不带息债务用于资产的构建和生产虽然也是一种经济资源的流出，但是用的是别人的经济资源，自己本身的经济资产没有流出，只有到实际偿付债务的时候，发生了资源流出时，才能将其作为资产支出。 带息债务虽然债务本身的支出不是自有经济资产的流出，但是每期要支付利息，这个利息是自身经济资源的流出，所以在发生带息债务支出用于资产的构建和生产的时候，将其划入资产支出。
那这个资产支出的概念到底是从权责发生制的角度还是从现金流量的角度考虑的呢？总感觉有点模糊 不知道我这样理解对不对，希望陈老师予以指正

回答人：chenyiwei
可以这样理解。对“资产支出”由于界定的多样性，很难笼统说是权责发生制还是收付实现制。但对于直接付现支出而言，应属于收付实现制。（但这个问题讨论是什么制似乎没有太大实际意义）